臺灣板橋地方法院刑事判決　　　　　　　　　　　　　九十一年度訴字第六六四號
　　公　訴　人　臺灣板橋地方法院檢察署檢察官
　　被　　　告　乙○○
右列被告因偽造文書案件，經檢察官提起公訴（九十一年度偵字第二九九二號），本
院判決如左：
    主  文
乙○○行使偽造私文書，足以生損害於公眾及他人，處有期徒刑肆月，如易科罰金，
以參佰元折算壹日。
臺北縣警察局北縣警交字第Ｃ00000000號舉發違反道路交通管理事件通知單
上偽造之「甲○○」署押肆枚及序號0000000Ｄ號之酒精濃度測試單上偽造之
「甲○○」署押壹枚均沒收。
    事  實
一、乙○○於民國九十年十月十二日凌晨零時十五分許，騎乘車號ＤＯＢ─三一一號
    機車，行經臺北縣中和市○○路○段六三巷口時，因酒後駕車遇警攔查，經測試
    其呼氣酒精濃度高達零點三七毫克而當場舉發其駕駛汽車酒精濃度超過規定標準
    ，詎乙○○因並未考領駕照，為恐警員查悉併罰其係無照駕車，竟冒用其兄甲○
    ○之名義，在警員梁振昌填發之臺北縣警察局北縣警交字第Ｃ00000000
    號舉發違反道路交通管理事件通知單上（共一式四聯）之收受通知聯簽章欄內，
    偽造「甲○○」之簽名署押一次（合計複寫共四枚），表示已收受該違規舉發通
    知單之用意證明，然後交予警員梁振昌持以行使，以完成送達收受程序，而主張
    係由甲○○受領收執該違規舉發通知單之通知聯，復接續在酒精濃度測試單上之
    被測人欄內偽造「甲○○」之署押一枚，足生損害於甲○○及警察機關對交通事
    件舉發管理之正確性。嗣甲○○於接獲裁決機關通知，而向臺北市交通事件裁決
    所提出申訴後，經警循線於九十年十二月十一日通知乙○○訊問後，始查悉上情
    。
二、案經臺北縣警察局中和分局報請臺灣板橋地方法院檢察署檢察官偵查起訴。
    理  由
一、訊據被告乙○○對於右揭事實已坦承不諱，核與被害人甲○○指訴之情節相符，
    並有臺北縣警察局北縣警交字第Ｃ00000000號舉發違反道路交通管理事
    件通知單移送聯影本及酒精濃度測試單影本、被害人交通違規案件陳述書影本各
    一紙在卷可稽；又被告於上開舉發違規通知單、酒精濃度測試單偽簽「甲○○」
    簽名，使警察機關舉發有誤，將致被害人誤受裁決機關裁處，故其犯行足生損害
    於被害人及警察機關對交通事件舉發管理之正確性，當屬無疑。是本件事證明確
    ，被告犯行堪以認定。
二、按被告在舉發違規通知單上之收受通知聯簽章欄內偽簽「甲○○」之簽名，自不
    待依據習慣或特約，單從形式上觀察，即足以知悉其文意係表示由甲○○名義出
    具受領收執該舉發違規通知單通知聯之用意證明，此與事先在印妥內容之收據上
    偽簽他人姓名之情形，無分軒輊，當然屬於刑法第二百十條所稱之私文書（參見
    最高法院八十三年度台上字第六六三一號判例意旨），是被告偽造後持以交付警
    員主張業已當場完成送達收受程序而行使，足生損害於被害人及警察機關對交通
    事件舉發管理之正確性，核其所為係犯刑法第二百十六條、第二百十條之行使偽
    造私文書，足生損害於公眾及他人罪。其偽造署押行為，為偽造私文書之階段行
    為；而其偽造之低度行為，復為高度之行使行為所吸收，故均不另論罪。至被告
    於同一時地，另在酒精濃度測試單之被測人欄內偽造「甲○○」之署押一枚，乃
    係其前開偽造甲○○署押之數接續動作，而為接續犯，惟其偽造署押行為既為偽
    造私文書行為所吸收，亦同不另論罪，併予指明。爰審酌被告前曾於八十五年間
    因妨害自由罪經臺灣臺北地方法院判處有期徒刑三月，緩刑二年確定，現雖已緩
    刑期滿，惟猶見其不知警惕、犯罪動機、目的、手段、所生危害、與被害人之關
    係、犯罪後態度尚稱良好等一切情狀，量處如主文所示之刑，並諭知易科罰金之
    折算標準。而被告於臺北縣警察局北縣警交字第Ｃ00000000號舉發違反
    道路交通管理事件通知單上偽造之「甲○○」署押四枚及序號0000000Ｄ
    號之酒精濃度測試單上偽造之「甲○○」署押一枚，均係偽造之署押，不問屬於
    犯人與否，均應依法宣告沒收。
據上論斷，應依刑事訴訟法第二百九十九條第一項前段，刑法第二百十六條、第二百
十條、第二百十九條、第四十一條第一項前段，罰金罰鍰提高標準條例第二條，判決
如主文。
本案經檢察官洪家原到庭執行職務。
中      華      民      國      九十一      年      五    月      八    日
                              臺灣板橋地方法院刑事第六庭
                                      法  官  朱 耀 平
右正本證明與原本無異
如不服本判決應於送達後十日內向本院提出上訴狀
                                      書記官  黃 炎 煌
中      華      民      國      九十一      年      五    月     十     日
附錄本案論罪科刑法條全文：
刑法第二百十六條
行使第二百十條至第二百十五條之文書者，依偽造、變造文書或登載不實事項或使登
載不實事項之規定處斷。
刑法第二百十條
偽造、變造私文書，足以生損害於公眾或他人者，處五年以下有期徒刑。
